---
title: "Final_Pseudo_Code"
author: "Marcos Ramirez"
date: "14 de febrero de 2024"
output: html_document
---

# Tabla de datos Actualizados 28 de febrero del 2024
```{r}
# Con este comando se provee del documento con los datos ordenados de manera correcta y listos para ser manupulados. 
  PseudoAll <- read.csv(file = "./28feb2024_PseudomonasIMG.txt", header = TRUE, sep = "\t")

# Asi, que por el momendo se llaman a unas cuantas columnas de las 205 columnas en total. Asi esto brinda mas comodidad a la hora de analizarlos.
df_PseudoAll <- PseudoAll[, c(1, 54, 13, 63, 64, 65, 66, 67, 79, 80, 82, 89, 92, 93, 96, 109, 123, 129)]

# Por si es requerido para conocer le nombre de las columnas de las 18 que solo fueron extraidas.
######### 
colnames(df_PseudoAll)
```


# Tabla resumen por especie, modificada sin contar con las accesiones
```{r eval=FALSE, include=FALSE}
#resumen_numporespecie <- data.frame(especie = character(0), cantidad = numeric(0), accessiones = character(0))

resumen_numporespecie <- data.frame(especie = character(0),
                                    cantidad = numeric(0))
```



### Con este codigo, se hace para que podamos tener las accesiones de los individuos en los que pretenecen a cada especie.
s_unico <- unique(df_PseudoAll[,3])

for (i in s_unico) {
  access = df_PseudoAll[df_PseudoAll$Species == i ,2]
  long = length(access)
  acc_all = paste(unique(access), collapse = " ")
  temp = data.frame(especie = i,
                    cantidad = long,
                    accessiones = acc_all,
                    stringsAsFactors = FALSE)
  resumen_numporespecie <- rbind(resumen_numporespecie,temp)
  rm(acc_all)
  rm(temp)
  rm(access)
}
head(resumen_numporespecie)

```{r}
# Con este comando, ahora permitira solo saber cual es el numero de accesiones por especie encontradas.
# No genomas por especie encontrados
resumen_numporespecie <- data.frame(especie = character(0),
                                    cantidad = numeric(0))

s_unico <- unique(df_PseudoAll[,3])

for (i in s_unico) {
  access = df_PseudoAll[df_PseudoAll$Species == i ,2]
  long = length(access)
  acc_all = paste(access, collapse = " ")
  temp = data.frame(especie = i,
                    cantidad = long)
  resumen_numporespecie <- rbind(resumen_numporespecie, temp)
}
# head(resumen_numporespecie, n = 5)

```

```{r}
# Ahora este dataframe lo guardamos en un archivo plano
# Este se guardara en la carpeta donde fue creado este R Markdown
write.table(resumen_numporespecie, "Noindividuos_pespecie_Pseudomonanew140224.txt", sep = "\t", row.names = FALSE)
```

```{r}
# file.remove("./Noindividuos_pespecie.txt")
```

```{r eval=FALSE, include=FALSE}
host_contenidos <- data.frame(Tipo_ecosistema = character(0),
                    cantidad_database = numeric(0))
```


### Con este codigo podemos obtener, de que hospederos se encontraron las muestras. Este incluye laparte de agregar las accesiones y el hacer que cuente cuantas son y su categorias de 


host_contenidos <- data.frame(Tipo_ecosistema = character(0),
                    cantidad_database = numeric(0),
                    especies = character(0))

host <- df_PseudoAll[, c(2, 3, 7)]
host_unico <- unique(df_PseudoAll[,7])
for (i in host_unico) {
  hospedero = df_PseudoAll[df_PseudoAll$Ecosystem.Type == i ,3]
  cant = length(hospedero)
  casita = paste(unique(hospedero), collapse = " ")
  temp = data.frame(especie = i,
                    cantidad_database = cant,
                    especies = casita)
  host_contenidos <- rbind(host_contenidos, temp)

}
host_contenidos

```{r}
# Tambien este script sirve para poder conocer cuantas especies pertencen al tipo de ecosistema.
# Numero de genomas de los cuales tiene registro en determinados hospederos
host_contenidos <- data.frame(Tipo_ecosistema = character(0),
                    cantidad_database = numeric(0))

host <- df_PseudoAll[, c(2, 3, 7)]
host_unico <- unique(df_PseudoAll[,7])
for (i in host_unico) {
  hospedero = df_PseudoAll[df_PseudoAll$Ecosystem.Type == i ,3]
  cant = length(hospedero)
  temp = data.frame(especie = i,
                    cantidad_database = cant)
  host_contenidos <- rbind(host_contenidos, temp)

}
# head(host_contenidos, n = 5)
```


```{r}
# Ahora este dataframe lo guardamos en un archivo plano
# Este se guardara en la carpeta donde fue creado este R Markdown
write.table(host_contenidos, "HostTypePseudomonanew140224.txt", sep = "\t", row.names = FALSE)
```


```{r}
# Para este punto se va determinar cuales son los organismos hospederos, y que especies se han encontrado en cada uno de los hospederos.
# Al parecer se va a utilizar el mismo codigo que el anterior.

# No. Genomas encontrados en categoría de ecosistema
  Category <- data.frame(Categoria_ecosistema = character(0),
                    cantidad_database = numeric(0),
                    especies = character(0),
                    stringsAsFactors = FALSE)

Cat <- df_PseudoAll[, c(2, 3, 5)]
Cat_unico <- unique(df_PseudoAll[,5])

for (i in Cat_unico) {
  categoria = df_PseudoAll[df_PseudoAll$Ecosystem.Category == i ,3]
  long = length(categoria)
  categoria = unique(categoria)
  casita = paste(categoria, collapse = " ")
  temp = data.frame(Categoria_ecosistema = i,
                    cantidad_database = long,
                    especies = casita,
                    stringsAsFactors = FALSE)
  Category <- rbind(Category,temp)

}
# head(Category, n = 5)
```


```{r}
# No. Genomas encontrados por subtipo de ecosistema
Subtype <- data.frame(subtipo_ecosistema = character(0),
                    cantidad_database = numeric(0),
                    especies = character(0),
                    stringsAsFactors = FALSE)

Sub <- df_PseudoAll[, c(2, 3, 6)]
Sub_unico <- unique(df_PseudoAll[,6])

for (i in Sub_unico) {
  subtipo = df_PseudoAll[df_PseudoAll$Ecosystem.Subtype == i ,3]
  long = length(subtipo)
  subtipo = unique(subtipo)
  casita = paste(subtipo, collapse = " ")
  temp = data.frame(Subtipo_ecosistema = i,
                    cantidad_database = long,
                    especies = casita,
                    stringsAsFactors = FALSE)
  Subtype <- rbind(Subtype,temp)

}
# head(Subtype, n = 5)
```


```{r}
# No. Genomas encontrados en ecosistema especifico
Especifico <- data.frame(Ecosistema_especifico = character(0),
                    cantidad_database = numeric(0),
                    especies = character(0),
                    stringsAsFactors = FALSE)

Esp <- df_PseudoAll[, c(2, 3, 8)]
Esp_unico <- unique(df_PseudoAll[,8])

for (i in Esp_unico) {
  espe = df_PseudoAll[df_PseudoAll$Specific.Ecosystem == i ,3]
  long = length(espe)
  espe = unique(espe)
  casita = paste(espe, collapse = " ")
  temp = data.frame(Ecosistema_especifico = i,
                    cantidad_database = long,
                    especies = casita,
                    stringsAsFactors = FALSE)
  Especifico <- rbind(Especifico,temp)

}
# head(Especifico, n = 5)
```


```{r}
# No de genomas encontrados por fenotipo
Phenotype <- data.frame(phenotype = character(0),
                    cantidad_database = numeric(0),
                    especies = character(0),
                    stringsAsFactors = FALSE)

Phe <- df_PseudoAll[, c(2, 3, 9)]
Phe_unico <- unique(df_PseudoAll[,9])

for (i in Phe_unico) {
  fenotipo = df_PseudoAll[df_PseudoAll$Phenotype == i ,3]
  long = length(fenotipo)
  fenotipo = unique(fenotipo)
  casita = paste(fenotipo, collapse = " ")
  temp = data.frame(Ecosistema_especifico = i,
                    cantidad_database = long,
                    especies = casita,
                    stringsAsFactors = FALSE)
  Phenotype <- rbind(Phenotype,temp)

}
# head(Phenotype, n = 5)
```


```{r}
# No de genomas encontrados por relevancia
Relevance <- data.frame(Relevancia = character(0),
                    cantidad_database = numeric(0),
                    especies = character(0),
                    stringsAsFactors = FALSE)

rel <- df_PseudoAll[, c(2, 3, 10)]
rel_unico <- unique(df_PseudoAll[,10])

for (i in rel_unico) {
  relevancia = df_PseudoAll[df_PseudoAll$Relevance == i ,3]
  long = length(relevancia)
  relevancia = unique(relevancia)
  relevar = paste(relevancia, collapse = " ")
  temp = data.frame(Relevancia = i,
                    cantidad_database = long,
                    especies = relevar,
                    stringsAsFactors = FALSE)
  Relevance <- rbind(Relevance,temp)

}
# head(Relevance, n = 5)
```


```{r}
# No de genomas encontrados por locacion geografica
LocationGeo <- data.frame(Locacion_Geografica = character(0),
                    cantidad_database = numeric(0),
                    especies = character(0),
                    stringsAsFactors = FALSE)

loc <- df_PseudoAll[, c(2, 3, 12)]
loc_unico <- unique(df_PseudoAll[,12])

for (i in loc_unico) {
  Geo = df_PseudoAll[df_PseudoAll$Geographic.Location == i ,3]
  long = length(Geo)
  Geo = unique(Geo)
  geografico = paste(Geo, collapse = " ")
  temp = data.frame(Locacion_Geografica = i,
                    cantidad_database = long,
                    especies = geografico,
                    stringsAsFactors = FALSE)
  LocationGeo <- rbind(LocationGeo,temp)

}
# head(LocationGeo, n = 5)
```


```{r}
Country <- data.frame(Pais = character(0),
                    cantidad_database = numeric(0),
                    especies = character(0),
                    stringsAsFactors = FALSE)

Country_isol <- df_PseudoAll[, c(2, 3, 13)]
Country_unico <- unique(df_PseudoAll[,13])

for (i in Country_unico) {
  Pais_reco = df_PseudoAll[df_PseudoAll$Isolation.Country == i ,3]
  long = length(Pais_reco)
  Pais_reco = unique(Pais_reco)
  paisa = paste(Pais_reco, collapse = " ")
  temp = data.frame(Pais = i,
                    cantidad_database = long,
                    especies = paisa,
                    stringsAsFactors = FALSE)
  Country <- rbind(Country,temp)

}
# head(Country, n = 5)
```


```{r}
Host_name <- data.frame(Nombre_Hospedero = character(0),
                    cantidad_database = numeric(0),
                    especies = character(0),
                    stringsAsFactors = FALSE)

hosp_nombre <- df_PseudoAll[, c(2, 3, 16)]
hosp_nombre_unico <- unique(df_PseudoAll[,16])

for (i in hosp_nombre_unico) {
  Name = df_PseudoAll[df_PseudoAll$Host.Name == i ,3]
  long = length(Name)
  Name = unique(Name)
  nom_hospedero = paste(Name, collapse = " ")
  temp = data.frame(Nombre_Hospedero = i,
                    cantidad_database = long,
                    especies = nom_hospedero,
                    stringsAsFactors = FALSE)
  Host_name <- rbind(Host_name,temp)

}
# head(Host_name, n = 5)
```


```{r}
# Comando para elimnar variables extras que puedan surgir de usarlas para determinar el dataframe final
rm(Cat)
rm(Country_isol)
rm(Esp)
rm(host)
rm(loc)
rm(hosp_nombre)
rm(host)
rm(Phe)
rm(rel)
rm(Sub)
rm(temp)
```


```{r}
# Sobre esto haremos un resumen estadistico, para generar una caja boxplot, por especie y un resumen general
Tamano_genoma <- df_PseudoAll[, c(2, 3, 17)]

# Ahora que tenemos la los tamaños de los genomas ensamblados, podemos
summary(Tamano_genoma)

```

### 12 de marzo del 2024
# Creacion del dataframe para delimitar los datos con los que se van a trabajar
```{r}
dimportantf_PseudoAll <- PseudoAll[, c(1, 54, 13, 
                                       68, 90, 91, 
                                       79, 80, 109, 
                                       73, 63, 64, 
                                       65, 66, 67)]
colnames(dimportantf_PseudoAll)
```


### En base a esta tabla dimportantf_PseudoAll, se buscara ver cuales no tienen datos de nada, asi como cuales tienen solo uno, dos hasta todos y verificar, cuales son unclassified y saber si pueden ser utiles o no. (Pero OJO, se hara con todos los datos de la tabla)
```{r}
# de la tabla booleana que se hizo, se quiere identificar aquellas que no tienen las accesiones por posiciones.
no_registros = length(dimportantf_PseudoAll[,1])
no_columnas = length(colnames(dimportantf_PseudoAll))
utilconuno <- c()
ninguno <- c()
col12_data <- c()
col12_data_pos <- c()
difuno_difcero <- c()
unclassified_o_empty <- c()
unclass_vector_pos <- c()

for (i in 1:no_registros) {
  condata = c()
  for (j in 4:no_columnas) {
    
    # con la condicion de que al ser comparados con todos, se contaran cuantos si tienen un datos o null de datos y cuantos tendran unclassified.
    ev = dimportantf_PseudoAll[i,j]
    if (ev == "unclassified" | ev == "" | ev == "Unclassified" | ev == "Undefined") {
      #print(ev)
      if (ev == "unclassified" | ev == "Unclassified" | ev == "Undefined") {
      unclassified_o_empty = c(unclassified_o_empty, ev)
      unclass_vector_pos = c(unclass_vector_pos, paste(i, j, sep = ","))
      }
    }
    else {
#Aqui es para encontrar, si hay registro en la columna Ecosystem.Category, debido a que inicialmente esta solumna puede ser muy util para catergorizar los datos
    if (j == 12) {
      col12_data = c(col12_data, ev)
      col12_data_pos = c(col12_data_pos, paste(i, j, sep = ","))
      }
      condata = c(condata, paste(i, j, sep = ","))
    }
    

  }
  # Buscamos dentro del vector, para determinar la posicion del dato, debido a que en esta parte, solo pondra la que corresponde con la ultima columna, pero de la misma columna.
    #print(condata)
  largo = length(condata)
  #print(largo)
  if (largo == 1) {
    for (k in condata) {
      if (k != ""){
      utilconuno = c(utilconuno, k)
      }
    }
  }
  # En esta otra parte se extraen aquellos datos que no teinen ningun registro de extraccion
  if (largo == 0) {
    ninguno = c(ninguno, i)
  }
  if (largo>1 & dimportantf_PseudoAll[i,12] == "") {
    difuno_difcero = c(difuno_difcero, i)
  }
    if (largo>1 & dimportantf_PseudoAll[i,12] == "Unclassified") {
    difuno_difcero = c(difuno_difcero, i)
  }
}
#Hasta el momento que solo se han contemplado los 3923 genomas, se distribuyen
# 2246 genomas que tienen informacion en Ecosystem.Category
# 709 genomas que solo consideran un dato, y se sabe que si hay un dato ecosystem, entonces tienen mas datos
# 776 genomas con ningun dato de registro
## Es posible esperar que los demas genomas tengan mas de un registro de donde se tomo.

```

```{r}
# Algo que puede ayudar muchismo es saber como clasificar la informacion
# Hospedero y no No hospedero
# hospedero
# Para este punto puede funcionar que las columnas (por prioridad extraigamos la informacion)
#   Ecosystem
#     Si en caso de que este asociado a un hospedero o nombre (host name, se asigna a hospedero)
#   Host Name (todos aquellos que si tengan registro)
#   Evolution Category (aquellos que digan plant, human, invertebrates, Fungi, Artropoda)
#   Biotic.Relationship
Ecosystem_unique <- unique(dimportantf_PseudoAll$Ecosystem)
Eco_uni_len <- length(Ecosystem_unique)


ABC_ConHospedero <- data.frame(fila = numeric(0),
                               columna = numeric(0),
                               datos = character(0))
ABC_NoHospedero <- data.frame(fila = numeric(0),
                              columna = numeric(0),
                               datos = character(0))
filt_NoHoaConHo <- c()
ABC_SinData11_sinclashost <- data.frame(fila = numeric(0),
                             columna = numeric(0),
                             datos = character(0))
filt_SinDaConHo <- c()
#for (i in Ecosystem_unique) {
  for (j in 1:3923) {
    for (k in c(11, 9)) {
      value = dimportantf_PseudoAll[j,k]
      if (k == 11) {
      if (value == "Host-associated") {
      h = data.frame(fila = as.numeric(j),
                     columna = k,
                     datos = value)
      ABC_ConHospedero <- rbind(ABC_ConHospedero, h)
      }
      if (value != "Host-associated" & value != "") {
      sh = data.frame(fila = as.numeric(j),
                      columna = k,
                     datos = value)
      ABC_NoHospedero <- rbind(ABC_NoHospedero, sh)
      }
      if (value == "") {
      n = data.frame(fila = as.numeric(j),
                     columna = k,
                     datos = value)
      ABC_SinData11_sinclashost <- rbind(ABC_SinData11_sinclashost, n)
      }
      } 
      else {
        if (j %in% ABC_ConHospedero$fila) {
          #print(paste(j, k, sep = ","))
          next
        }

      if (value != "" ) {
        value2 = dimportantf_PseudoAll[j, k +2]
      print(paste(j, value, value2, sep = ","))
        m = data.frame(fila = as.numeric(j),
                     columna = k,
                     datos = value)
      ABC_ConHospedero <- rbind(ABC_ConHospedero, m)
      ABC_NoHospedero <- ABC_NoHospedero[!(ABC_NoHospedero$fila == j), ]
      ABC_SinData11_sinclashost <- ABC_SinData11_sinclashost[!(ABC_SinData11_sinclashost$fila == j),]
      }
        }
    }
  }
```

### POR AQUI DEBE ESTAR EL ERROR #########################################################################################################
### De los datos restantes que no tienen clasificacion, se tomara, para clasificarlos con Habitat.
```{r}
dat_habitat <- c()
pos_habitat <- c()
dat_habitat
pos_habitat

for (i in ABC_SinData11_sinclashost$fila) {
  datos = dimportantf_PseudoAll[i, 5]
  if (datos != "") {
    dat_habitat <- c(dat_habitat, datos)
    pos_habitat <- c(pos_habitat, i)
  }
}
length(dat_habitat)
dat_habitat
pos_habitat

#fila manualmente
Habitat_Host <- c(96,  496, 712, 755, 935,  998, 1119, 1338, 1942, 2133, 2232, 2418, 2462,  2829, 2847, 2856, 2988, 3140, 3187, 3294, 3534, 3595, 3601)
Habitat_NoHost <- c(623, 715, 1249, 1529, 1729, 1930, 2821)
for (i in c(Habitat_NoHost, Habitat_Host)) {
  print(dimportantf_PseudoAll[i, 5])
}
```

### Asi se clasificara por insolation, de manera manual, cual fue por hospedador o fuera.
```{r}
dat_insolation <- c()
pos_insolation <- c()

for (i in ABC_SinData11_sinclashost$fila) {
  datos = dimportantf_PseudoAll[i, 6]
  if (datos != "" & dimportantf_PseudoAll[i, 5] == "") {
    dat_insolation <- c(dat_insolation, datos)
    pos_insolation <- c(pos_insolation, i)
  }
}
length(dat_insolation)
dat_insolation
pos_insolation

# fila manualmente
Insolation_Host <- c(141, 142, 207, 230, 287, 508, 683, 686, 742, 757, 800, 881, 1099, 1114, 1361, 1538, 1540, 1647, 1650, 1661, 1702, 1746, 1774,  1804, 1932, 2000, 2110, 2200, 2207, 2269, 2282, 2355, 2453, 2483, 2576, 2698, 2774, 2887, 2932, 3055, 3126, 3213, 3252, 3282, 3326, 3348, 3473, 3656, 3679, 3781, 3797)

Insolation_NoHost <- c(173, 440, 736, 765, 792, 794, 820, 1000, 1029, 1050, 1210, 1224, 1357, 1413, 1497, 1567, 1618, 1635, 1780, 1830, 1916, 1944, 1975, 2024, 2112, 2127, 2343, 2414, 2480, 2505, 2554, 2571, 2585, 2647, 2691, 2886, 2911, 2977, 2994, 3180, 3195, 3332, 3405, 3811, 3832, 3861, 3885, 3909)
```

### Transladamos informacion a los que van en host y no host
#```{r}
vectlenH <- c(length(Insolation_Host), length(Habitat_Host))
vectH <- c(Insolation_Host, Habitat_Host)

  for (j in 1:sum(vectlenH)) {
    if (j <= length(Insolation_Host)) {
      print(j)
      value = dimportantf_PseudoAll[vectH[j],6]
        m = data.frame(fila = j,
                     columna = 6,
                     datos = value)
      ABC_ConHospedero <- rbind(ABC_ConHospedero, m)
      ABC_SinData11_sinclashost <- ABC_SinData11_sinclashost[!(ABC_SinData11_sinclashost$fila == vectH[j]),]
    } else {
      value = dimportantf_PseudoAll[vectH[j],5]
        m = data.frame(fila = j,
                     columna = 5,
                     datos = value)
      ABC_ConHospedero <- rbind(ABC_ConHospedero, m)
      ABC_SinData11_sinclashost <- ABC_SinData11_sinclashost[!(ABC_SinData11_sinclashost$fila == vectH[j]),]
    }
  }

vectlenN <- c(length(Insolation_NoHost), length(Habitat_NoHost))
vectN <- c(Insolation_NoHost, Habitat_NoHost)
  for (j in 1:sum(vectlenN)) {
    if (j <= length(Insolation_NoHost)) {
      print(j)
      value = dimportantf_PseudoAll[vectN[j],6]
              m = data.frame(fila = j,
                     columna = 6,
                     datos = value)
      ABC_NoHospedero <- rbind(ABC_NoHospedero, m)
      ABC_SinData11_sinclashost <- ABC_SinData11_sinclashost[!(ABC_SinData11_sinclashost$fila == vectN[j]),]
    } else {
      print(j)
      value = dimportantf_PseudoAll[vectN[j],5]
              m = data.frame(fila = j,
                     columna = 5,
                     datos = value)
      ABC_NoHospedero <- rbind(ABC_NoHospedero, m)
      ABC_SinData11_sinclashost <- ABC_SinData11_sinclashost[!(ABC_SinData11_sinclashost$fila == vectN[j]),]
    }
  }
#```

#### HASTA AQUI SE ENCUNTRA DE ALGUNA FORMA  #########################################################################################################
```{r}
# Considerando que son correctas las filas, debido a que fueron clasificadas manualmente y revisadas manualmente, se confia que con correctas los vectores
# clasificatorios, Insolation_NoHost, Insolation_Host, Habitat_NoHost, Habitat_Host

# Se procede con la creacion del vector que contendra el nombre de los vectores
filas_class <- c("Insolation_Host",  "Habitat_Host", "Insolation_NoHost", "Habitat_NoHost")
colnum_filas_class <- c(6, 5, 6, 5)
# Debido a que se crearon con anterioridad se confia en el funcionamiento de la funcion get
n=1
while (n <= 4) {
  a = filas_class[n]
  tabla_tipos = get(a)
  print(grep("_No", a))
  x = grep("_No", a)
  
  b = colnum_filas_class[n]

  if (length(x) > 0) {
    for (i in tabla_tipos) {
      ABC_NoHospedero <- rbind(ABC_NoHospedero, c(as.numeric(i), b, dimportantf_PseudoAll[i,b]))
      ABC_SinData11_sinclashost <- ABC_SinData11_sinclashost[!(ABC_SinData11_sinclashost$fila == i),]
    }
  }
  else{
    for (i in tabla_tipos) {
      ABC_ConHospedero <- rbind(ABC_ConHospedero, c(as.numeric(i), b, dimportantf_PseudoAll[i,b]))
      ABC_SinData11_sinclashost <- ABC_SinData11_sinclashost[!(ABC_SinData11_sinclashost$fila == i),]
    }
  }
  n = n + 1
}
```

```{r}
#A la vez que hacemos el cambio de numero de columna, en referencia a la tabla original, de la creada como "dimportantf_PseudoAll"
#Finalmente que la tabla se tiene distribuida por los principales caracteristiacas de los datos
# Retomamos el hecho de que en la tabla original, las columnas que usamos, tienen numeros de posicion de la columna de la tabla original, con orden de prioridad:
# COLUMNA                     PSEUDO_ALL      DIMPORTANTF_PSEUDOALL
# "Ecosystem"                   63                      11
# "Ecosystem.Category"          64                      12
# "Ecosystem.Subtype"           65                      13
# "Ecosystem.Type"              66                      14
# "Specific.Ecosystem"          67                      15
# "Host.Name"                   109                     9
# "Habitat"                     90                      5
# "Isolation"                   91                      6


# OPtimizacion del codigo anterior, para establecerlo en pocas variable y script
tablas <- c("ABC_ConHospedero", "ABC_NoHospedero", "ABC_SinData11_sinclashost")

for (i in tablas) { #Debido a que ya estan creadas las tablas, se llaman para usarlas
  tabla = get(i)
  col_dimp_PsuedoAll <- c()
  for (j in tabla$columna) {
  if (j == 5) {
    col_dimp_PsuedoAll <- c(col_dimp_PsuedoAll, 90)
  }
  if (j == 6) {
    col_dimp_PsuedoAll <- c(col_dimp_PsuedoAll, 91)
  }
  if (j == 9) {
    col_dimp_PsuedoAll <- c(col_dimp_PsuedoAll, 109)
  }
  if (j == 11) {
    col_dimp_PsuedoAll <- c(col_dimp_PsuedoAll, 63)
  }
  }
  print(head(i,n=10))
  tabla$col_PsudoALL <- col_dimp_PsuedoAll
  assign(i, tabla)
}
```

```{r}
# Aqui sera util pasar las filas con todas las columnas de la tabla original PsudoAll
A_Host_PseudoAll <- data.frame()
A_NoHost_PseudoAll <- data.frame()
A_Unclass_PseudoAll <- data.frame()

empty_tablas <- c("A_Host_PseudoAll", "A_NoHost_PseudoAll", "A_Unclass_PseudoAll")
tablas <- c("ABC_ConHospedero", "ABC_NoHospedero", "ABC_SinData11_sinclashost")
n = 1
while (n <= 3) {
  Etabla = get(empty_tablas[n])
  #print(head(Etabla, n=10))
  Fintabla = get(tablas[n])
  #print(head(Fintabla, n =10))
  for (i in Fintabla$fila) {
    # print(i)
    Etabla <- rbind(Etabla, PseudoAll[i,])
  }
  assign(empty_tablas[n], Etabla)
  n=n+1
  print(n)
}
```

```{r}
AB_Host_PseudoAll <- A_Host_PseudoAll[,c(1, 63, 64, 
                                    65, 66, 67, 
                                    109, 90, 91)]
AB_NoHost_PseudoAll <- A_NoHost_PseudoAll[,c(1, 63, 64, 
                                    65, 66, 67, 
                                    109, 90, 91)]
AB_Unclass_PseudoAll <- A_Unclass_PseudoAll[,c(1, 63, 64, 
                                    65, 66, 67, 
                                    109, 90, 91)]
```

# En estas listas iran las filas donde se localiza cada tipo de hospedero
lista_plants <- data.frame()
lista_human <- data.frame()
lista_animals <- data.frame()
lista_otros <- data.frame()

#listas = c("lista_plantas", "lista_human", "lista_animals", "lista_otros")
Eco_Category = c("Plants", "Algae", "Fungi", "Mammals: Human", "Arthropoda: Insects", "Fish", "Arthropoda: Crustaceans", "Birds", "Mollusca", "Mammals", "Invertebrates")
type_Ecocategory = c("P", "P", "P", "H", "A", "A", "A", "A", "A", "A", "A")
#Animales: "Arthropoda: Insects", "Fish", "Arthropoda: Crustaceans", "Birds", "Mollusca", "Mammals"
# Plantas: "Plants", "Algae", "Fungi"

n = 1

  while (n <= length(Eco_Category)) {
    b = Eco_Category[n]
    c = type_Ecocategory[n]
    vector_cat = tipo_host_sinclasificar_PseudoAll$Ecosystem.Category
    for (j in 1:length(vector_cat)) {
      if (vector_cat[j] == b & c == "P") {
        lista_plants <- rbind(lista_plants, tipo_host_sinclasificar_PseudoAll[j,])
      }
      
      if (vector_cat[j] == b & c == "H"){
        lista_human <- rbind(lista_human, tipo_host_sinclasificar_PseudoAll[j,])
      }
      if (vector_cat[j] == b & c == "A"){
        lista_animals <- rbind(lista_animals, tipo_host_sinclasificar_PseudoAll[j,])
      }
      if (!(tipo_host_sinclasificar_PseudoAll$Ecosystem.Category[j] %in% Eco_Category) & n == length(Eco_Category)) {
        lista_otros <- rbind(lista_otros, tipo_host_sinclasificar_PseudoAll[j,])
      }
    }
    n = n + 1
  }


```{r}
# En estas listas iran las filas donde se localiza cada tipo de hospedero
B_host_plants <- data.frame()
B_host_algas <- data.frame()
B_host_fungi <- data.frame()
B_host_human <- data.frame()
B_host_insectos <- data.frame()
B_host_animacuaticos <- data.frame()
B_host_animals <- data.frame()
#Nohost_PseudoAll
B_host_planacuatica <- data.frame()

B_host_otros <- data.frame()



Eco_Category = c("Plants" = "B_host_plants", "Algae" = "B_host_algas", "Fungi" = "B_host_fungi", "Mammals: Human" = "B_host_human", "Arthropoda: Insects" = "B_host_insectos", "Fish" = "B_host_animacuaticos", "Arthropoda: Crustaceans" = "B_host_animacuaticos", "Birds" = "B_host_animals", "Mollusca" = "B_host_animacuaticos", "Mammals" = "B_host_animals", "Invertebrates" = "B_host_animals")
#unname(Eco_Category)

  b = unique(unname(Eco_Category))
  c = AB_Host_PseudoAll$Ecosystem.Category
  n = 1
for (i in b) {
  #print(i)
  for (j in 1:length(c)) {
    #print(j)
    hey = (Eco_Category[c[j]] == i)
    #print(hey)
    #print(paste(hey, paste(Eco_Category[c(j)], i, sep = " | "), sep = " < "))
    if (c[j] %in% names(Eco_Category) & hey == TRUE) {
      #print(paste(hey, paste(Eco_Category[c(j)], i, sep = " | "), sep = " < "))
      dataframe = get(i)
      dataframe = rbind(dataframe, AB_Host_PseudoAll[j,])
      assign(i, dataframe)
    }
    if (!(Eco_Category[c[j]] %in% b) & n == 1) {
      B_host_otros = rbind(B_host_otros, AB_Host_PseudoAll[j,])
    }
    
  }
  n=n+1
}

```

```{r}
### Discriminacion de datos manual de la tabla lista_otros
animals <-  c(2784746681, 8076357719, 8076369461, 8071176039, 2531839176, 8076363586, 8035001888, 2872572790, 2886075046, 2897202802, 8010849382, 8076347631, 8076353353)

animacuaticos <- c(8078989883, 8010874315, 8055900207, 2885972705, 2980577565, 8070048847, 8071432906, 2980667846)

insectos <- c(2939507003)

plants <- c(2588253838, 2877826310, 2806311032, 8087597119, 8043900492, 3007285674, 8011286121, 3007608298, 2814123167, 8076663451, 8046831383, 8055151307, 8011055147, 2806311009, 8084628194, 2579778624, 3007522935, 3007534628, 8084413206, 2563367036, 8072423853, 2563367044, 2562617135, 8010981081, 2811995180, 8087603415, 8057842822, 2962447044, 2588253837, 8011175907, 2563367039, 2814123168, 2791355582, 2880177480, 2972014215, 2870356601, 2923128604,  8011181369, 2579779090, 8056561870, 8058083673, 8085016530, 8056267460, 2814123169, 8047933937, 8087590616, 2870344659, 2565956802, 2554235228, 8011303955, 8079054357, 2563367047, 8079462635, 3007506733, 8035134703, 8054219894, 8055567319, 2728368930, 8034942525, 8057061539, 8078361596, 2508501056, 2508501061, 2508501065, 645951814, 2508501062, 2507262017, 2508501063, 2508501060, 2537561708, 2508501054, 2508501058, 2547132202, 2507262018, 2508501064, 2508501059, 647000300)

planacuatica <- c(8044050095, 8043947167, 8044190415, 8044131741)

algas <- c(3007589180)

fungi <- c(2554235131, 8035186099, 3007755928)


NoHost <- c(8084092649, 8077497886, 8011165741, 8085688997)

otro_nobiendefinido <- c(2860879904, 8055675366, 2667527847, 8010861066, 2609459787, 2636415941, 2568526011)

human <- c(2788499855, 2744054677, 2724679038, 2980643513, 2724679067, 8052546233, 2908429345, 2724679101, 8071801242, 2724679066, 2687453218, 2917026592, 2700989384, 2687453307, 8052564626, 2663763257, 8071838952, 2965929610, 2744054530, 2700989388, 2687453536, 2675903518, 8010830596, 2744054678, 2660238384, 2663763146, 2724679032, 2700989385, 2897178995, 2690316016, 2897142147, 2912953232, 2681813132, 2724679180, 2724679100, 2728369079, 2671181129, 2965903435, 2667528018, 2690316322, 2660238621, 2897172664, 2663763191, 2886142980, 2886136146, 2695420356, 2667527722)

Hosts_lista <- c("plants", "algas", "fungi", "human", "insectos", "animacuaticos", "animals", "NoHost", "planacuatica") #otros es el 10
host_dataframes <- unique(unname(Eco_Category))
host_dataframes[8] <- "AB_NoHost_PseudoAll"
host_dataframes[9] <- "B_host_planacuatica"
#print(host_dataframes)
### Discriminacion de datos manual de la tabla NoHost_PseudoAll
#plantas: 650716074, 2508501057, 2563366748

### Aca transladamos la informacion para las tablas correspondientes HOST
print(host_dataframes)
for (i in Hosts_lista) {
  
  x = grep(i, host_dataframes)
  y = get(i)
  print(i)
  #print(x)
  #print(host_dataframes[x])
  z = get(host_dataframes[x])
  #print(z)
  print(paste(i, length(y), sep = " , "))
  for (j in y) {
    #print(j)
    capsun = B_host_otros[B_host_otros$taxon_oid == j,]
    B_host_otros <- B_host_otros[!(B_host_otros$taxon_oid == j),]
    #print(capsun)
    z = rbind(z, capsun)
  }
  assign(host_dataframes[x], z)
}
```

```{r}
rm(capsun)
rm(dataframe)
rm(Etabla)
rm(Fintabla)
rm(h)
rm(m)
rm(sh)
rm(tabla)
rm(z)
```

